

Mialitiana RAHARILIARIVAZO

COORDONNÉES

Adresse:

Lot IAV 223 Iavoloha

Téléphone:

+261 34 90 030 50

+261 32 47 049 35

E-mail:

mrahariliarivazo@gmail.com

PROFIL

Professionnel du marketing organisée, créative et expérimentée. Expérience de collaboration avec et entre les équipes de vente et les clients et agences externes aux niveaux créatif.

Expérience de négociation significative. Capacité à fournir un contenu exclusif et efficace. Expérience marquante dans la planification et l'exécution de campagnes de marketing.

LANGUAGES

Français : Parler et écris Anglais : Moyen Allemand : Débutante

COMPÉTENCES



PARCOURS PROFESSIONNEL

Organisatrice des évènements

Septembre2021- 2023

- Analyse les désirs et les besoins des clients.
- Détermine l'objectif de l'évènement.
- Responsable des tâches à effectuer tout au long de l'évènement.
- Décorer les salles de réceptions.

Téléprospectrice, MIPIWI, Antananarivo

Mai 2020-Septembre 2021

- Charger de parler aux clients potentiels, au téléphone, pour vendre des produits ou solliciter des dons.
- Se renseigner auprès des clientèles par téléphone, enregistre des commandes et effectue les relances clients.
- Propose des visites des représentants, et effectuer des enquêtes marketing.

Téléopératrice, NSC MADACASCAR

Septembre 2019- 2020

Prise en charge des appels entrants et sortants.

Télévendeuse, Téléconseillère, OVERSEAS, Antananarivo

Avril 2018- Avril 2019

 Appeler les clients afin de leur vendre des nouveaux produits.

Formatrice, CHEZ CALL COM, Antananarivo

Mai 2019- Juillet 2019

- Animer le groupe.
- Former les agents à propos des produits ainsi que les outils à utiliser.
- Préparer une évaluation.

CENTRE D'INTERETS

- Lecture
- Balade
- Cuisine
- Natation
- Volley-ball

Organisatrice des évènements et réceptionniste, Chez tranquille, Mahajanga

Décembre 2016-Juin 2017

- Accueillir les clients, leur vendre les services d'hôtelleries, recueillir leur plaintes, donner des solutions à tous
- S'occuper et recevoir les réservations,
- Prospecter des nouveaux clients.

Gérante par intérim, Fishing résidence, Mahajanga Juin 2017-Janvier 2018

EXPERIENCES HUMANITAIRES

Membre active de l'association Social Key Madagascar, qui est une association malgache qui soutient le développement durable en social, la protection et aide des plus vulnérables que ce soit moralement ou matériellement Depuis 2019

- Responsable logistique lors d'une descente de nos œuvres sociales.
- Analyste des besoins de la population concernée.

FORMATION

2019-2020 : Formation chez GRC (Gestion et Relation Client)
Antananarivo